【裁判字號】    98,上易,773
【裁判日期】    980512
【裁判案由】    恐嚇取財等
【裁判全文】
臺灣高等法院臺中分院刑事判決        98年度上易字第773號
上  訴  人
即  被  告  寅○○
上列上訴人因恐嚇取財等案件，不服臺灣彰化地方法院98年度易
緝字第20號中華民國98年4月14日第一審判決（起訴案號：臺灣
彰化地方法院檢察署97年度偵字第9934號），提起上訴，本院判
決如下：
    主  文
上訴駁回。
    理  由
一、按依刑事訴訟法第350條、第361條、第362條、第367條規定
    ，不服地方法院之第一審判決而上訴者，須提出上訴書狀，
    並應敘述具體理由，為上訴必備之程式；其所提出之書狀未
    敘述上訴理由，或僅曾以言詞陳述上訴理由者，均應於上訴
    期間屆滿後20日內補提理由書於第一審法院。第一審法院經
    形式審查，認逾期未補提上訴理由者，應定期間先命補正；
    逾期未補正者，為上訴不合法律上之程式，應以裁定駁回。
    倘已提出上訴理由，但所提非屬具體理由者，則由第二審法
    院以上訴不合法律上之程式，判決駁回。而所謂具體理由，
    必係依據卷內既有訴訟資料或提出新事證，指摘或表明第一
    審判決有何採證認事、用法或量刑等足以影響判決本旨之不
    當或違法，而構成應予撤銷之具體事由，始克當之（例如：
    依憑證據法則具體指出所採證據何以不具證據能力，或依憑
    卷證資料，明確指出所為證據證明力之判斷如何違背經驗、
    論理法則）；倘僅泛言原判決認定事實錯誤、違背法令、量
    刑失之過重或輕縱，而未依上揭意旨指出具體事由，或形式
    上雖已指出具體事由，然該事由縱使屬實，亦不足以認為原
    判決有何不當或違法者（例如：對不具有調查必要性之證據
    ，法院未依聲請調查亦未說明理由，或援用證據不當，但除
    去該證據仍應為同一事實之認定），皆難謂係具體理由，俾
    與第二審上訴制度旨在請求第二審法院撤銷、變更第一審不
    當或違法之判決，以實現個案救濟之立法目的相契合，並節
    制濫行上訴（最高法院97年度臺上字第892號刑事判決意旨
    參照）。
二、本件上訴人即被告寅○○（下稱被告）上訴狀所載理由略謂
    ：被告於民國96年間，因詐欺案件，於96年6月22日到案，
    經臺灣彰化地方法院判處有期徒刑三年四月。因被告未入監
    執行而通緝，在通緝期間，臺灣彰化地方法院通知因被害人
    數增加41人之情狀，於98年4月14日經臺灣彰化地方法院判
    處有期徒刑三年。因被告所犯詐欺一罪，且是同一案件，經
    臺灣彰化地方法院二次判決，為此不服云云。惟查：
  (一)被告因不服地方法院之第一審判決而於98年4月20日向原審
    法院具狀提出上訴理由書狀敘明上訴理由，依刑事訴訟法第
    361條第2項條文、立法修正理由及上開最高法院判決意旨，
    被告倘已提出上訴理由，但所提非屬具體理由者，由第二審
    法院以上訴不合法律上之程式，以判決駁回之。至於上訴理
    由是否具體，係屬第二審法院審查範圍，則不在命補正之列
    （參見法院辦理刑事訴訟案件應行注意事項第162點），合
    先敘明。
  (二)原審判決就認定被告犯罪所憑之證據，已經詳細調查審酌，
    經核無違證據及論理法則。就量刑方面，亦已審酌被告犯罪
    之一切情狀而量處其刑，尚屬妥適，並無過重或過輕之情形
    。被告提起上訴，固具備形式上之理由，但其並未提出新事
    證，以供調查。亦未依據卷內之訴訟資料，指摘原審判決有
    何足以影響判決本旨之不當或違法，構成應予撤銷之具體事
    由。經查被告上訴意旨雖謂前後二案均屬同一案件云云，惟
    按刑法於民國94年2月2日經總統令修正公布，於95年7月1日
    施行，修正後刑法已經刪除第55條牽連犯及第56條連續犯之
    規定，改採一罪一罰，即應對各別之犯罪，分別予以論罪科
    刑。經查被告所犯之前案（即臺灣彰化地方法院96年度易字
    第1550號），其被害人為李錦秀、陳瑞珍、洪仲德、邱錦芳
    、林育祺、楊子瑢、林江川、黃明德、平奇容、王富財、楊
    順昌、江成財、許世宏、林俊傑、盧福田、吳元屏、黃雅雯
    、柳美伊、陳弘宗、紀文福、林進發、羅登峰，有該判決正
    本附卷可憑；而本件被害人則為宇○○、Ｄ○○、丙○○、
    辛○○、苟華惠、乙○○、Ｂ○○、午○○、Ｋ○○、亥○
    ○、辰○○、子○○、Ｇ○○、未○○、玄○○、Ｈ○○、
    Ｉ○○、天○○、Ｅ○○、地○○、丑○○○、壬○○、卯
    ○○、戌○○、己○○、Ｊ○○、甲○○、庚○○、癸○○
    、巳○○、Ｌ○○、林招衍、酉○○、戊○○、丁○○、Ａ
    ○○、宙○○、申○○、Ｃ○○、黃○○、Ｆ○○。前後二
    案之被害人均不相同，本案與前案即難認有單純一罪、實質
    一罪或裁判上一罪之關係，並非同一案件，更無一案二判之
    情形。被告徒憑己意漫指原審判決不當，自不足以動搖原判
    決認定犯罪事實及量刑之基礎，難認係具體理由，其上訴顯
    然違背法律上之程式，應予駁回，並不經言詞辯論為之。
據上論斷，應依刑事訴訟法第367條前段、第372條，判決如主文
。
中    華    民    國    98    年    5    月    12    日
            刑事刑十一庭  審判長法  官  陳  朱  貴
                                法  官  何  志  通
                                法  官  郭  同  奇
以上正本證明與原本無異。
不得上訴。
                                書記官  康  孝  慈
中    華    民    國    98    年    5    月    12    日


司法院資訊處製作；財團法人民間司法改革基金會備份。
